臺灣高等法院刑事判決　　　　　　　　　　　　　　九十一年度上易字第五五號
　　上訴人　即
　　被　　　告　丙○○
右上訴人因竊盜案件，不服臺灣板橋地方法院九十年度易字第五五號，中華民國九十
年十一月二十一日第一審判決（起訴案號：臺灣板橋地方法院檢察署九十年度偵字第
一一○七一號）提起上訴，本院判決如左：
    主  文
上訴駁回
    事  實
一、丙○○曾因多次違反麻醉藥品管理條例案件，經台灣板橋地方法院先後判處有期
    徒刑三月、五月確定，並依序於民國八十五年十月十七日及八十六年四月三十日
    易科罰金執行完畢（原判決僅記載八十五年十月十七日執行完畢之該次前科，茲
    補充之）。
二、丙○○結夥甲○○（經原審判決後，撤回上訴而告確定）及張柏鑫（由原審另行
    通緝）等人，基於共同之犯意聯絡，於八十九年十一月二十七日上午十時許，攜
    帶甲○○所有足供兇器使用之Ｔ型起子一支（含鑽頭四支），固定鉗子一支，至
    台北市○○○路○段二巷四六號二樓乙○○住處，先由甲○○以該等Ｔ型起子及
    固定鉗子破壞乙○○住宅大門門鎖，隨即與張柏鑫侵入乙○○之屋內行竊（毀損
    及侵入住宅部分未據告訴），並推由丙○○在陽台把風，張柏鑫竊得乙○○所有
    鑲有碧玉之戒指一只後置於口袋內，嗣於同日上午十時二十分許，屋主乙○○返
    家察覺有異而報警，經警於同月日十時三十分許逮獲三人，並扣得甲○○所有供
    竊盜用之Ｔ型起子一支（含鑽頭四支）及固定鉗子一支。
三、案經台北市政府警察局南港分局移送臺灣士林地方法院檢察署檢察官偵查起訴。
    理  由
一、認定犯罪事實所憑的證據及理由：
    (一)上訴人即被告在警訊、偵查中自白有事實欄所載行為。
    (二)前向自白與同案被告甲○○、張柏鑫二人於警訊、偵查中及被害人乙○○於警
      訊中所述相符。
    (三)此外並有作案工具Ｔ型起子一支（含鑽頭四支）及固定鉗子一支扣案及被害人
      乙○○出具之贓物認領保管收據一紙、現場照片五幀附卷可參。
    (四)綜上所述，被告自白核與事實相符，應堪信實。
二、對於被告辯解的判斷：
    (一)被告辯稱：甲○○要找他朋友，叫我用汽車載他去，他的朋友就是張柏鑫，他
      叫我在車內等，等了很久我用手機問他是否找到朋友，他說找到了叫我上去，
      我上去一直在陽台未進去，沒有幾分鐘警察就來了，到警察來時我才看到張柏
      鑫，也不知道他們在屋裡偷東西，我也沒有拿作案工具。
    (二)雖同案被告甲○○於原審審理中陳稱被告丙○○不知情，而附和被告丙○○之
      辯解，惟查：
      1.經原審隔離訊問被告結果，同案被告甲○○供陳係先與丙○○會合時，先到
        某撞球場找張柏鑫，再由丙○○開車載到現場，且扣案工具本來都在呂某身
        上，丙○○上來有在叫，乃將Ｔ型起子及鑽頭交給丙○○，叫他在陽台等一
        下，把門關起來等情（見原審卷第一二六至一三二頁），核與被告丙○○上
        開辯解情節有間。
      2.被害人乙○○在警訊時，已陳稱其於七日上午約十時二十分返家，拿鑰匙準
        備開門時，發現門鎖被破壞，無法開啟，立即報案通知警方，並請鎖匠前來
        開門，門開啟後乃與警察一起進入，發現被告丙○○欲往門外衝出，為其與
        警察合力制伏，並在被告身上起出Ｔ型一字起子，隨後又在後陽台發現另二
        名竊嫌（按即同案被告張柏鑫、甲○○）欲衝出時，立即被警察制伏，在張
        柏鑫所穿著褲子右前袋，起出信封袋一個，內有被害人所有之Ｋ金戒子乙枚
        ，在甲○○身上取出固定鉗乙把等情（見偵查卷第三十、三十一頁）。
      3.同案被告張柏鑫既係由被告丙○○載往被害人乙○○住處共同竊盜，而甲○○確有將作案之Ｔ型起子交給丙○○，且同案被告張柏鑫、甲○○二人下手
        行竊時，被告丙○○位於陽台，由上揭各節以斷，被告丙○○當時係在擔任
        把風工作無疑。被告丙○○猶辯稱不知張柏鑫、甲○○二人當時在竊盜，甲○○附和被告丙○○之否認，均與前揭事證不符，而不可採。
三、論罪的理由：
    (一)按被告丙○○夥與同案被告甲○○、張柏鑫等三人持以行竊之起子及固定鉗子
      ，既足以破壞被害人乙○○之大門門鎖，自屬堅硬、銳利無比之利器，其客觀
      上具有危險性，足以供兇器使用，而該大門門鎖既入門扇內，自屬門扇之一
      部分，被告等予以毀壞使大門失去防閑等作用，亦屬毀壞門扇。
    (二)被告丙○○所為，係犯刑法第三百二十一條第一項第二、三、四款之加重竊盜
      罪，公訴人雖未論及同條項第二款之罪，惟起訴事實已有敘及，本院自得併予
      審究。
    (三)被告丙○○與同案被告甲○○、張柏鑫三人間對於上開竊盜犯行，具有犯意聯
      絡及行為分擔，為共同正犯。
    (四)被告丙○○明事實欄所載的前科及刑之執行，有本院被告全國前案紀錄表一份
      附卷可稽，其於五年內再犯本件有期徒刑以上之上開犯罪，為累犯，應依法加
      重其刑。
四、上訴駁回的理由：
    (一)原審認被告丙○○罪證明確，而援引刑法第二十八條、第五十六條、第三百二
      十一條第一項第二、三、四款、第四十七條，並審酌被告之品行、犯罪動機、
      目的、手段、次數、所生之危害及犯罪後態度等一切情狀，量處被告有期徒刑
      十月，並說明扣案之Ｔ字型起子一支（含鑽頭四支）、固定鉗子壹支，及鑰匙
      兩支均為共犯甲○○所有，供犯罪所用之物，而依刑法第三十八條第一項第二
      款規定宣告沒收，不論在認定事實、適用法律及量刑各方面均屬適當。
    (二)被告提起上訴否認犯罪，並無理由，應該駁回。
五、適用的法律：
    刑事訴訟法第三百六十八條。
本案經檢察官劉永清到庭執行職務。
中      華      民      國    九十一    年      四      月      八      日
                              臺灣高等法院刑事第二十庭
                                  審判長法  官  葉  麗  霞
                                        法  官  李  錦  樑
                                        法  官  范  清  銘
右正本證明與原本無異。
不得上訴。
                                        書記官  黃  麗  玲
中      華      民      國    九十一    年      四      月      九      日
附錄：本案論罪科刑法條全文
中華民國刑法第三百二十一條
 (加重竊盜罪)
犯竊盜罪而有左列情形之一者，處六月以上五年以下有期徒刑：
一  於夜間侵入住宅或有人居住之建築物、船艦，或隱匿其內而犯之者。
二  毀越門扇、牆垣或其他安全設備而犯之者。
三  攜帶兇器而犯之者。
四  結夥三人以上而犯之者。
五  乘火災、水災或其他災害之際而犯之者。
六  在車站或埠頭而犯之者。
前項之未遂罰之。
